







26 years old

هادی خالد شنان

Hadi khaled shannan

الهدف المهنى

OBJECTIVE

أحب تعلم أشياء جديدة، والحصول على خبرات أكبر، أسعى دائماً أن أقوم بعملي بشكل مثالي، النجاح بالنسبة لي هو أكثر من خيار، هو شيء حتمي. I love learning new stuff, gain more experiences, I'm always looking at perfection in my work, success for me is more than an option, it is a destiny.

المؤهلات العلمية

EDUCATION

جامعة دمشق

- شهادة جامعية
- هندسة التصميم الميكانيكي (علم المواد)
 - مركز لينغوفون
 - اللغة الانكليزية المستوى متوسط-متقدم

2015 2021

2018

2019

2015 Bachelor degree 2021 Designing mechanical engineering

2019

Linguaphone center

Damascus university

· English language intermediateadvanced level

خبرات العمل

- Dionz club (شباط 2013 آذار 2014) خدمة مطاعم
- (2015 نيسان 2014 كانون الثاني Steed café خدمة كافىه
- (كانون الأول 2016 -- تموز 2018) • أعمال البناء الطينة (اللياسة)
 - (آب 2018 آذار 2020) أعمال البناء الديكور (جبسن بورد)
 - (2021 2020 1000) أعمال البناء (نيسان 10طلاء الجدران

WORK EXPERIENCE

- Dionz club | Feb. 2013 To march 2014 restaurant service 4 stars
- Steed café | Apr. 2014 To Dec 2015 café service 3 stars
- Construction Jan. 2016 to June 2018 plasterer
- Construction Oct. 2018 to march 2020 Decorate (Jepson boards)
- Construction Apr. 2020 to Apr. 2021 painting walls

SKILLS المهارات

















اللغات

LANGUAGES





الهو إيات

hobbies



Reading

